臺灣臺南地方法院民事判決　九十年度簡上字第九五號
　　上訴人 即 被告　乙○○
　　被上訴人即原告　甲○○
右當事人間請求確認本票債權不存在事件，上訴人對於中華民國九十年三月十三日臺
灣臺南地方法院新營簡易庭八十九年度營簡字第五八一號第一審判決提起上訴，本院
判決如左：
    主    文
上訴駁回。
第二審訴訟費用由上訴人負擔。
    事    實
甲、上訴人方面：
  一、聲明：
  （一）原判決不利上訴人部份廢棄。
  （二）右廢棄部份被上訴人在第一審之訴駁回。
  （三）第一、二審訴訟費用由被上訴人負擔。
  二、陳述：除與原判決記載相同者，予以引用外，另補稱略以：兩造並沒有合夥做
            生意，上訴人開新台幣（下同）壹佰參拾萬元的支票給眾福康國際企業
            有限公司（以下簡稱眾福康公司），眾福康公司是台北的廠商，本來是
            要向眾福康公司買食品的，是被上訴人要買食品逼我開票的，兩造原來
            是合夥要做健康器材不是要做食品的，被上訴人逼我要開支票，恐嚇我
            說若我不開支票要趕我走。
  二、證據：援用一審提出的證據。
乙、被上訴人方面：
  一、聲明：求為判決如主文所示。
  二、陳述：除與原判決記載相同者，予以引用外，另補稱略以：兩造合夥做生意，
            壹佰伍拾萬元是全部合夥金，上訴人開壹佰參拾萬元的支票，一年的營
            業額是壹佰伍拾萬元，我先開頭期款的系爭本票貳拾萬元給上訴人，因
            上訴人同意先墊付現金貳拾萬元寄給眾福康公司，但事後未寄，我並未
            恐嚇上訴人，亦未向上訴人借款。
  三、證據：援用一審提出的證據。
    理    由
一、本件被上訴人起訴主張如附表所示四紙本票（以合併簡稱系爭本票）係伊所簽發
    交付上訴人，並由上訴人交付同額貳拾萬元現金予訴外人眾福康公司，資為達成
    約定營業績效之擔保，唯上訴人非但未交付前揭金額予眾福康公司，並持至貴法
    院聲請裁定准許強制執行（本院八十九年度票字第七０五一號），為此請求確認
    兩造間就系爭本票之票據權利不存在等語。上訴人則以以系爭本票係被上訴人前
    向伊借款貳拾萬元，當初伊係向合作金庫貸款伍拾伍萬元，並分次提領借予被上
    訴人，請求駁回被上訴人之訴云云，資為抗辯。
二、按當事人主張有利於已之事實者，就其事實有舉證之責任，民事訴訟法第二百七
    十七條定有明文。被上訴人主張系爭本票係其所簽發交付上訴人乙節，為兩造所
    不爭執，堪信為真實。又上訴人主張系爭本票之簽發原因事實為消費借貸契約，
    惟為被上訴人所否認，上訴人雖提出合作金庫資金往來明細表及放款帳務資料查
    詢表為憑，惟前揭資料，僅足證明上訴人曾向合作金庫貸款及分次提領之事實，
    尚不足證明該等貸得並分次提領之款項確經上訴人交付被上訴人，是上訴人所主
    張曾借款貳拾萬元予被上訴人云云，揆諸前揭說明，因未舉證以實其說，尚難憑
    採。
三、綜上，上訴人既主張系爭本票之原因事實係借貸關係，卻無法舉證證明被上訴人
    確曾向伊借款貳拾萬元，則被上訴人否認兩造間存有前揭上訴人主張之借款債務
    ，並訴請確認兩造就系爭本票之債權不存在，自屬有據，應予准許。原審為被上
    訴人勝訴判決，經核並無不合，上訴意旨仍執前詞，指摘原判決不當，求予廢棄
    改判，為無理由，應予駁回。
四、據上論結，本件上訴為無理由，依民事訴訟法第四百三十六條之一第三項、第四
    百四十九條第一項、第七十八條，判決如主文。
中      華      民      國    九  十  一    年    七    月      五      日
                                  臺灣臺南地方法院家事法庭
~B審判長法官　張      菁
~B      法官  張  季  芬
~B      法官  王  獻  楠
右正本證明與原本無異。
本件不得上訴。
中      華      民      國    九  十  一    年    七    月      五      日
~B法院書記官　白  貴  珠
~F0
~T40
附表：
┌──┬──────┬─────────┬────────┬──────┐
│編號│票 面  金 額│發      票      日│到     期     日│票 據  號 碼│
├──┼──────┼─────────┼────────┼──────┤
│ 一 │新台幣伍萬元│八十八年十二月一日│八十九年元月一日│二三六八八四│
├──┼──────┼─────────┼────────┼──────┤
│ 二 │新台幣伍萬元│八十八年十二月一日│八十九年二月一日│二三六八八五│
├──┼──────┼─────────┼────────┼──────┤
│ 三 │新台幣伍萬元│八十八年十二月一日│八十九年三月一日│二三六八八六│
├──┼──────┼─────────┼────────┼──────┤
│ 四 │新台幣伍萬元│八十八年十二月一日│八十九年四月一日│二三六八八八│
└──┴──────┴─────────┴────────┴──────┘
